【裁判字號】    99,上易,2473
【裁判日期】    991230
【裁判案由】    傷害
【裁判全文】
臺灣高等法院刑事判決                99年度上易字第2473號
上  訴  人
即  被  告  HERMANTO
上  訴  人
即  被  告  TARUDIN
上列上訴人等因傷害案件，不服臺灣臺北地方法院99年度易字第
1337號，中華民國99年8 月31日第一審判決（起訴案號：臺灣臺
北地方法院檢察署99年度偵字第7930號），提起上訴，本院判決
如下：
    主  文
上訴駁回。
    事實及理由
一、本案經本院審理結果，認原審以上訴人即被告HERMANTO、TA
    RUDIN所為，均係犯刑法第277條第1 項傷害罪，並分別判處
    有期徒刑4月，如易科罰金，均以新台幣1千元折算1 日，並
    於刑之執行完畢或赦免後，驅逐出境。其認事用法及量刑均
    無不當，應予維持，並引用第一審判決書記載之事實、證據
    及理由（如附件）。
二、被告等上訴意旨略以：其等於案發時，行經美星小吃店，發
    現有許多印尼勞工，進入問好，適逢GUNARTO 與IPIN不知何
    故打架，其等僅旁觀，未參與打架，其等既不認識GUNARTO
    ，更無怨仇，中文不流利、亦不識國字，不知為何遭判刑。
    馮美星在店內忙碌，如何能確定其等毆打GUNARTO ；另無其
    他證人指述其等參與毆打，亦無調閱美星小吃店錄影帶，原
    判決有失公平云云。
三、然查：
(一)IPIN、HERMANTO、HERMAN、TARUDIN共同於99年2月13日晚間
    8 時許，在臺北市中正區○○○路14號美星小吃店，徒手毆
    打GUNARTO成傷等事實，業經證人即告訴人GUNARTO指證歷歷
    ，核與證人即共同正犯IPIN、目擊證人馮美星陳述在卷，並
    有臺北市立聯合醫院診斷證明書在卷足憑，以HERMANTO、TA
    RUDIN與GUNARTO、IPIN、馮美星均不相識，亦據HERMANTO、
    TARUDIN供述無訛，則其等要無恣意誣陷HERMANTO、TARUDIN
    之理，自堪採信。
(二)HERMANTO、TARUDIN於歷次供述時，均有通譯在場，有警詢
    筆錄、訊問筆錄、審理筆錄等存卷可參，其等是否中文流利
    、不識國字等情，不影響事實之認定。又HERMANTO、TARUDI
    N彼此為共同正犯，其等均供述未參與毆打GUNARTO，自屬互
    相迴護彼此之情，要難採信。再LASPAN係針對99年2 月15日
    晚上7 時許，在美星小吃店，DIN EKO BUDIHARTANTO遭毆傷
    之事作證，核與本件無涉。末人證與錄影帶同屬證據資料，
    本件犯行已據GUNARTO、IPIN、馮美星證述在卷，事證已明
    ，要無另行調閱美星小吃店錄影帶之必要，亦難以此認本件
    犯罪事實積極證據不足。
四、綜上所述，HERMANTO、TARUDIN 等上訴，核均無理由，均應
    予以駁回。
據上論斷，應依刑事訴訟法第373條、第368條，判決如主文。
本案經檢察官黃朝貴到庭執行職務。
中    華    民    國    99    年    12    月    30    日
                  刑事第二庭審判長法  官 洪光燦
                                  法  官 楊照男
                                  法  官 李麗玲
以上正本證明與原本無異。
不得上訴。
                                  書記官 廖婷璇
中    華    民    國    99    年    12    月    30    日
附件
臺灣臺北地方法院刑事判決              99年度易字第1337號
公  訴  人  臺灣臺北地方法院檢察署檢察官
被      告  HERMANTO  男  24歲（民國75年3月4日生）
                      護照號碼：S887973號（印尼籍）
                      住臺北縣萬里鄉○○村○○路78號
            HERMAN    男  24歲（民國75年3月4日生）
                      護照號碼：AM215090號（印尼籍）
                      住基隆市○○區○○路369巷39號之1
            TARUDIN   男  21歲（民國78年4月17日生）
                      護照號碼：T156046號（印尼籍）
                      住臺北縣萬里鄉○○村○○路78號
上列被告因傷害案件，經檢察官提起公訴（99年度偵字第7930號
），本院判決如下：
    主  文
HERMANTO、HERMAN、TARUDIN共同傷害人之身體，各處有期徒刑
肆月，如易科罰金，均以新臺幣壹仟元折算壹日，並均於刑之執
行完畢或赦免後，驅逐出境。
    事  實
一、IPIN（業經判決）因疑GUNARTO曾出手打人，竟與HERMANTO
    、HERMAN、TARUDIN共同基於傷害犯意聯絡，於民國99年2月
    13日晚間8時許，在臺北市中正區○○○路14號美星小吃店
    ，徒手毆打GUNARTO，而HERMAN、TARUDIN尚持店內鐵椅丟砸
    GUNARTO，致其受有4cm左前額撕裂傷、9cm右肩表淺性撕裂
    傷、10cm左背部擦傷及7cm撕裂傷之傷害。
三、案經GUNARTO訴由臺北市政府警察局中正第一分局報請臺灣
    臺北地方法院檢察署檢察官偵查起訴。
    理  由
壹、證據能力：
一、共同被告IPIN於警詢中所為陳述，固屬被告HERMANTO、HERM
    AN、TARUDIN以外之人於審判外之言詞陳述，惟當事人於言
    詞辯論終結前未聲明異議，亦無聲請傳訊，顯放棄行使詰問
    權，而本院審酌該言詞陳述作成時情況，並無違法或不當之
    處，適為本案證據；而證人馮美星於偵查中向檢察官所為之
    陳述，業經具結，復查無顯不可信之情，依刑事訴訟法第15
    9條之5、第159條之1第2項規定，均具證據能力。
二、卷附臺北市立聯合醫院中興院區（下稱中興醫院）診斷證明
    書，係從事醫療業務之醫師，在診治告訴人GUNARTO例行性
    診療過程所為醫療行為，於業務上所出具之診斷書，核屬醫
    療業務上或通常醫療業務過程所製作之證明文書，自符刑事
    訴訟法第159條之4第2款規定，而有證據能力（最高法院96
    年度台上字第1957號判決參照）。
貳、實體部分：
一、訊據被告HERMANTO、HERMAN、TARUDIN3人固坦承：於上揭時
    間有在現場，惟均矢口否認有何共同傷害GUNARTO犯行，俱
    辯稱：當時僅係路過，未打人云云，惟查，被告3人與IPIN
    共同傷害告訴人，致其受有上揭傷勢之犯行，有下列證據可
    資證明：
(一)共同被告IPIN於警詢供稱：伊與HERMANTO、HERMAN、TARUDIN
  共同毆打告訴人，伊不認識告訴人，伊只認識HERMAN，伊聽到
  HERMAN說，就是這個人，所以伊等3人就一起打告訴人，因HER
  MAN係伊朋友，他說打伊就打等語【臺灣臺北地方法院檢察署9
  9年度偵字第7930號卷（下稱偵卷）第5-6頁】，衡IPIN自承係
  被告HERMAN好友，具一定情誼，亦無仇隙，實無故捏虛詞構陷
  被告HERMAN之必要；復參酌證人即當時在場證人馮美星於偵查
  中及本院審理時所證：伊當時人在美星小吃店，在庭（按：指
  偵查庭）4位被告（按：指IPIN、HERMANTO、HERMAN、TARUDIN
  ）當日以拳頭毆打告訴人，其中有人拿鐵椅丟告訴人，IPIN叫
  被告3人打告訴人，確實是在庭（按：指本院審理庭）HERMANT
  O、HERMAN、TARUDIN這3人打告訴人各情（本院卷第64頁正面
  及背面、偵卷第80-81頁），衡證人馮美星與被告3人素無嫌隙
  ，實無故捏虛詞構陷渠等3人，致己亦受偽證罪嫌追訴處罰風
  險之可能與必要，且其證詞核與共犯IPIN所證前情互核一致，
  應屬信實，而堪憑採。
(二)再佐以卷附臺北市立聯合醫院診斷證明書載明告訴人確有前揭
  傷勢，足認被告3人確有共同傷害告訴人犯行，渠等前開所辯
  ，顯係狡卸虛詞，而不可採，是本案事證明確，被告3人傷害
  犯行，洵堪認定，應依法論科。
二、核被告3人所為，均係犯刑法第277條第1項傷害罪。被告3人
    就上開犯行，與IPIN有犯意聯絡及行為分擔，均為共同正犯
    。爰審酌被告3人俱無前科，有臺灣高等法院被告前案紀錄
    表在卷為證，素行尚可；僅因共犯吆喝呼打即率爾出手傷害
    告訴人，足徵被告3人甚為衝動，且自我檢束能力低弱；又
    飾詞狡辯，未曾向告訴人致歉或與之和解，犯後態度甚劣，
    堪徵毫無悔意，兼衡渠等3人智識程度、犯罪動機、目的、
    手段、生活狀況、經濟情況欠佳、告訴人傷勢等一切情狀，
    分別量處如主文所示之刑，並各諭知易科罰金折算標準。末
    參以被告3人竟無故對告訴人施暴，堪證其對社會安全實具
    相當危險性，且有繼續危害之虞，而有併予宣告驅逐出境必
    要，乃依刑法第95條，宣告於刑之執行完畢或赦免後，驅逐
    出境。
據上論斷，應依刑事訴訟法第284條之1、第299條第1項，刑法第
28條、第277條第1項、第41條第1項前段、第95條，刑法施行法
第1條之1第1項、第2項前段，判決如主文。
本案經檢察官張成業到庭執行職務。
中    華    民    國    99    年    8     月    31    日
                    臺灣臺北地方法院刑事第14庭
                              法  官  陳琪媛
以上正本證明與原本無異。
如不服本判決應於收受送達後10日內向本院提出上訴書狀，並應
敘述具體理由，其未敘述上訴理由者，應於上訴期間屆滿後20日
內向本院補提理由書。告訴人如不服本判決，應具理由請求檢察
官上訴，其上訴期間計算以檢察官收受判決正本日期為準。
                              書記官  陳豪達
中    華    民    國    99    年    8     月    31    日
附錄法條全文：
中華民國刑法第277條
傷害人之身體或健康者，處3年以下有期徒刑、拘役或1千元以下
罰金。
犯前項之罪因而致人於死者，處無期徒刑或7年以上有期徒刑；
致重傷者，處3年以上10年以下有期徒刑。

司法院資訊處製作；財團法人民間司法改革基金會備份。
